Juan Sebastián Barbosa

□ 316 794 6510 • ☑ jsbarbosacoy@hotmail.com www.github.com/jsbarbosa

Candidato a grado de Física y Química con varios años de experiencia como monitor de cursos de Física y Métodos Computacionales. Habilidades en la identificación y resolución de problemas en múltiples áreas del conocimiento. Motivado por adquirir nuevos conocimientos y desarrollar o mejorar herramientas que generen impacto positivo en todo tipo de usuarios. Apasionado por el desarrrollo de conocimiento en el mundo de la programación y su aplicación en diferentes áreas de investigación y la industria. Capacidad para trabajar bajo presión, al interior de equipos multidisciplinarios, con aptitud de liderazgo en la implementación y desarrollo de ideas y la posterior visualización de resultados.

Educación

Formación académica.....

Universidad de los Andes

Estudiante de Física, 4.01/5.00

Universidad de los Andes

Estudiante de Química, 4.01/5.00

Colombia

2013-Presente

Colombia

2014-Presente

Experiencia laboral

Académica...

Universidad de los Andes, Centro de Microscopía Monitor de Investigación

https://investigaciones.uniandes.edu.co/es/microscopia/

Enero 2018-Presente

- Labores administrativas: generación de cotizaciones y atención al usuario
- Auxiliar de laboratorio: manejo del Microscopio Confocal de Barrido Láser, y microscopios de fluorescencia
- Análisis de imágenes de microscopía
- Desarrollador del software para la centralización de las solicitudes del usuario (Microbill, O/microbill, Python)
- Desarrollador del software para la extracción de datos del Microscopio de Fuerza Atómica (Igor Extractor, O/SPM, Python)

Universidad de los Andes, Departamento de Física

Monitor de Métodos Computacionales

Agosto 2016-Diciembre 2017

- Proposición de ejercicios y talleres
- Desarrollo de las librerías: astrohut (\mathbb{O}/astrohut, Python), rippleTank (\mathbb{O}/rippleTank, Python) y una serie de experimentos demostrativos computacionales https://github.com/ComputoCienciasUniandes/Demonstrations

Universidad de los Andes, Departamento de Física

Monitor de Física I

Agosto 2015-Mayo 2016

- Desarrollo de metodologías que permiten hacer seguimiento a las falencias o avances de los estudiantes

Universidad de los Andes, Departamento de Física

Monitor de Astrobiología

Enero 2015-Mayo 2015

- Experiencia enriquecedora y fundamental para la formación y el descubrimiento de potencial e interés en el ámbito de la docencia y la búsqueda de conocimiento

Industrial

Tausand Electronics

Desarrollador de Software Enero 2017-Presente

Tausand es una empresa de desarrollo de instrumentación científica. https://www.tausand.com/

- Actualmente responsable de desarrollar el software Abacus (Python), el cual permite usar el contador de coincidencias que lleva el mismo nombre
- Programador de microcontroladores para diversos aplicativos de la empresa

Actividades extracurriculares

Sympy

Colaborador, 1/822 coautores

Presente

https://github.com/sympy/sympy/blob/master/AUTHORS

- Colaborador ocasional en el desarrollo de la librería SymPy para el cálculo simbólico en Python

Machine Learning for Quantum Matter and Technology

Décima Escuela de Física Matemática

Mayo 27-31 2019

Participante

https://matematicas.uniandes.edu.co/~cursillo gr/escuela2019/index.php

Expociencia, Uniandes en Corferias

Expositor

Octubre 29-31 2018

https://ingenieria.uniandes.edu.co/Paginas/Noticias.aspx?nid=429

https://medicina.uniandes.edu.co/index.php/es/facultad/noticias/448-expociencia-2018

- Divulgador de ciencia para el público asistente
- Presentador de experimentos demostrativos con microscopios del Centro de Microscopía de la Universidad de los Andes

Python Bootcamp Uniandes, Universidad de los Andes

Organizador

Abril 29-30 2017

https://pythonbootcampuniandes.github.io

- Desarrollo y presentación de la soluciones a los ejercicios propuestos durante los talleres

56 proyectos en GitHub

Generador de contenido y entusiasta opensource

Julio 2016-Presente

- https://github.com/jsbarbosa
- Creyente de la comunidad opensource. En parte soy, gracias a aquellos que divulgaron sus proyectos, y me permitieron aprender de ellos. Razón por la cual publico mis proyectos de tiempo libre, con la esperanza de retribuir un poco la generosidad de la comunidad que tanto me ha dado
- **Usuario frecuente de:** Jupyter, NumPy, Matplotlib, SciPy, SymPy, Pandas y PyQt. **Con frecuencia media y baja:** Pillow, scikit-image, scikit-learn, Django

Habilidades

o Programación: Usuario de Linux

- **Avanzado:** C, Python, LATEX, y Bash

Intermedio: Java

o Comunicación: Inglés fluído. Certificado de IELTS (7.0/9.0)